【裁判字號】    97,聲,2835
【裁判日期】    971231
【裁判案由】    定應執行之刑
【裁判全文】
臺灣桃園地方法院刑事裁定              97年度聲字第2835號
聲  請  人  臺灣桃園地方法院檢察署檢察官
受  刑  人  甲○○
上列聲請人因受刑人數罪併罰有二裁判以上，聲請定其應執行之
刑（97年度執聲字第1368號），本院裁定如下：
    主  文
甲○○所犯如附表編號一所示視為已減刑之罪減得之刑，與附表
編號二所示不得減刑之罪所處之刑，應執行有期徒刑拾參年貳月
。
    理  由
一、聲請意旨略以：受刑人甲○○因肅清煙毒條例等案件，經附
    表所示法院判處如附表所示之刑確定在案。經查其所犯如附
    表所示之罪，犯罪時間均在民國96年4 月24日前，而所犯如
    附表編號1 所示之罪核與中華民國九十六年罪犯減刑條例第
    2 條第1 項第3 款規定相符，且受刑人現仍執行假釋付保護
    管束執行中，依中華民國九十六年罪犯減刑條例第2 條第2
    項前段規定，視為減其宣告刑後，請就其視為減刑減得之刑
    與附表編號2 所示不得減刑之罪所處之刑，依刑法第53條、
    第51條第5 款規定，定其應執行之刑，爰依刑事訴訟法第47
    7 條第1 項聲請裁定其應執行之刑等語。
二、按刑法第2條第1項規定：「行為後法律有變更者，適用行為
    時之法律。但行為後之法律有利於行為人者，適用最有利於
    行為人之法律」。依刑法第51條定應執行刑時，「裁判確定
    前犯數罪，其中一罪在新法施行前者，亦同（即亦應為新舊
    法比較）。」最高法院95年5 月23日第8 次刑事庭會議決議
    可資參照。被告於裁判確定前犯數罪，均係於95年7 月1 日
    之前犯之，而刑法第51條業於94年1 月7 日修正公布，並於
    95 年7月1 日施行；而修正前刑法第51條規定：「數罪併罰
    ，分別宣告其罪之刑，依左列各款定其應執行者：」其中第
    5 款規定：「宣告多數有期徒刑者，於各刑中之最長期以上
    ，各刑合併之刑期以下，定其刑期。但不得逾二十年」；修
    正後刑法第51條第5 款規定：「宣告多數有期徒刑者，於各
    刑中之最長期以上，各刑合併之刑期以下，定其刑期。但不
    得逾三十年」。前後比較結果，修正後刑法並非較有利於行
    為人，依刑法第2 條第1 項前段之規定，仍應依修正前刑法
    定其應執行之刑。次按緩刑或假釋中之人犯，於本條例施行
    之日起，視為已依前項規定減其宣告刑，毋庸聲請裁定減刑
    ，中華民國96年罪犯減刑條例第2 條第2 項前段定有明文。
    又因假釋中受刑人受有保護管束之宣告，其原受宣告之數罪
    刑，既全部或部分符合減刑規定，並視為減刑，即應就視為
    減刑後之刑，另定其應執行刑，俾便縮短其保護管束期間之
    執行，以免剝奪其視為減刑之利益，故應予准許，就受刑人
    全部或部分視為減刑並符定執行刑之數罪，另定其應執行刑
    （參照臺灣高等法院97年度第1次刑事庭庭務會議決議)。
三、經查：受刑人甲○○所犯附表所示之罪，經臺灣高等法院以
    87年度聲字第1698號裁定應執行有期徒刑15年，其於87年4
    月29日入監服刑，其刑期終了日為101 年10月11日，其於95
    年1 月24日縮短刑期假釋出監，受刑人正在假釋中，此有臺
    灣高等法院被告前案紀錄表、臺灣桃園地方法院檢察署檢察
    官執行指揮書在卷可稽。揆諸上述規定，受刑人所犯如附表
    編號1 所示之罪，即因假釋並未經撤銷，是未執行之刑以執
    行完畢論，且所處之刑亦係於該條例施行之日後方以執行完
    畢論而得視為已依中華民國九十六年罪犯減刑條例第2 條第
    1 項之規定減其宣告刑，另附表編號2 所示之罪，依同條例
    第3 條規定不予減刑。
四、茲檢察官聲請就受刑人所犯如附表編號就其如附表編號1 所
    示視為減刑之罪減得之刑與如附表編號2 所示不得減刑之罪
    所處之刑，依刑法第53條、第51條第5 款規定，更定其應執
    行之刑，本院審核認其聲請為正當，應定其應執行之刑。
五、據上論斷，應依刑事訴訟法第477條第1項，刑法第2條第1項
    、第53條，修正前刑法第51條第5 款，中華民國96年罪犯減
    刑條例第2 條第2 項前段、第11條，裁定如主文。
中    華    民    國    97    年    12    月    31    日
                    刑事第八庭    法官    張明儀
附表：
┌───────┬──────────┬──────────┐
│    編號      │          1         │          2         │
├───────┼──────────┼──────────┤
│    罪名      │     施用毒品罪     │     販賣毒品罪     │
├───────┼──────────┼──────────┤
│   宣告刑     │   有期徒刑3年6月   │    有期徒刑12年    │
│              │                    │    褫奪公權10年    │
├───────┼──────────┼──────────┤
│  所犯法條    │ 肅清煙毒條例第9條  │  肅清煙毒條例第5條 │
│              │ 第1項              │  第1項             │
├───────┼──────────┼──────────┤
│  犯罪日期    │ 自86年7月間某日起，│ 自86年9月中旬間某日│
│              │ 至同年10月10日止   │ 起，至同年10月9日晚│
│              │                    │ 上8時許止          │
├───────┼──────────┼──────────┤
│偵查（自訴）機│ 桃園地檢86年偵字第 │ 桃園地檢86年偵字第 │
│關年度及案號  │ 13636 號           │ 13636 號           │
├──┬────┼──────────┼──────────┤
│  最│法  院  │  臺灣桃園地方法院  │    臺灣高等法院    │
│  後├────┼──────────┼──────────┤
│  事│案號    │  86年訴字第1783號  │ 87年上訴字第1803號 │
│  實├────┼──────────┼──────────┤
│  審│判決日期│     87年2月26日    │     87年6月19日    │
├──┼────┼──────────┼──────────┤
│  確│法  院  │  臺灣桃園地方法院  │      最高法院      │
│  定├────┼──────────┼──────────┤
│  判│案號    │  86年訴字第1783號  │  87台上字第3232號  │
│  決├────┼──────────┼──────────┤
│    │確定日期│     87年4月29日    │     87年9月24日    │
├──┴────┼──────────┼──────────┤
│合於中華民國九│   第2條第2項前段   │   不符合減刑要件   │
│十六年罪犯減刑│                    │                    │
│條例          │                    │                    │
├───────┼──────────┼──────────┤
│視為減刑後之刑│  有期徒刑1年又9月  │                    │
│期            │                    │                    │
├───────┼──────────┴──────────┤
│ 備        註 │附表所示之罪，前經臺灣高院87年度聲字第1698│
│              │號裁定應執行有期徒刑15年，褫奪公權10年。  │
└───────┴─────────────────────┘
以上正本證明與原本無異。
如不服本裁定，應於裁定送達後5 日內向本院提出抗告狀。
                                書記官    邱仲騏
中    華    民    國    97    年    12    月    31    日


司法院資訊處製作；財團法人民間司法改革基金會備份。
